臺灣高雄地方法院民事判決
110年度訴字第826號
原      告  高雄港區土地開發股份有限公司

法定代理人  沈妙姿  
訴訟代理人  蘇琬婷律師
被      告  愛福利購股份有限公司

法定代理人  江逸民  
上列當事人間請求給付違約金等事件，本院於民國111年8月11日
言詞辯論終結，判決如下：
　　主      文
一、被告應給付原告新臺幣肆拾柒萬肆仟陸佰陸拾參元及自民國
    一０九年三月二十七日起至清償日止，按週年利率百分之五
    計算之利息。
二、原告其餘之訴駁回。
三、訴訟費用由被告負擔五分之一，餘由原告負擔。
四、本判決第一項得假執行；但被告如以新臺幣肆拾柒萬肆仟陸
    佰陸拾參元為原告預供擔保，得免為假執行。
五、原告其餘假執行之聲請駁回。
　　事實及理由
壹、程序事項：
一、被告經合法通知，未於言詞辯論期日到場，核無民事訴訟法
    第386條所列各款情形，依原告之聲請，由其一造辯論而為
    判決。
二、按訴狀送達後，原告不得將原訴變更或追加他訴，但請求之
    基礎事實同一者，不在此限，民事訴訟法第255條第1項第2
    款定有明文。原告起訴原請求：「被告應給付原告新臺幣（
    下同）228萬5,618元，及自支付命令送達翌日起至清償日止
    ，按週年利率5％計算之利息。」（見臺灣新北地方法院109
    年度司促字第21384號卷【下稱司促卷】第5頁），嗣變更請
    求為：「㈠被告應給付原告232萬2,413元，及自民國109年3
    月27日起至清償日止，按週年利率5％計算之利息。㈡願供擔
    保，請准宣告假執行。」（見本院卷第137頁）。經核原告
    變更前後，均是以被告違約提前撤櫃此基礎事實為據，則其
    變更，自應准許。
貳、實體事項：
一、原告主張：
　㈠兩造於108年11月11日成立設櫃合約，約定設櫃期限自108年1
    1月11日至109年3月31日，由原告提供棧貳庫櫃號021060、0
    0000000、022060等櫃位（下稱系爭櫃位）予被告，被告每
    月應按約給付抽成予原告並負擔相關費用。
　㈡原告已於108年11月11日依約提供系爭櫃位，被告卻於109年2
    月21日自行撤櫃，違反棧貳庫設櫃合約書（下稱甲合約，就
    甲合約附件之「進駐廠商營運管理規範」下稱「駐廠規範」
    ）第8條第2項第4款，經原告函催被告限期進場營業而未為
    之，原告已於109年3月6日以被告違反設櫃合約第10條第1項
    第6款、第10條第1項第10款合法終止甲合約。原告應得依附
    表「原告請求依據欄」所示之條款請求被告給付原告232萬2
    ,413元，故依甲合約提出本件訴訟，並聲明：如變更後之聲
    明。
二、被告未於言詞辯論期日到場，據其提出之書狀所為之聲明及
    陳述如下：第三人淶洢國際餐飲事業有限公司（下稱淶洢公
    司）與被告為同一法定代理人所經營，淶洢公司於107年2月
    至108年10月13日曾向原告租用棧貳庫櫃位經營主題餐廳並
    簽立設櫃合約書（下稱乙合約），然因受有虧損，故與原告
    之員工即第三人甲○○協議終止之，改以被告重新向原告租用
    系爭櫃位進行一般餐飲試營運至109年3月，締約之時，甲○○
    曾承諾被告如未能營運下去，可無罰則逕行撤櫃（下稱系爭
    協議），雙方並未簽立甲合約。未料棧貳庫因疫情經營不易
    ，被告於109年2月4日與甲○○商議提前撤櫃未獲同意，雙方
    具系爭協議且無正式簽約，難認原告可向被告請求任何給付
    等語以為抗辯。
三、得心證之理由：
　㈠甲合約是否已有效成立？如是，雙方合意之契約內容為何？
　⒈按當事人互相表示意思一致者，無論其為明示或默示，契約
    即為成立。當事人對於必要之點，意思一致，而對於非必要
    之點，未經表示意思者，推定其契約為成立，關於該非必要
    之點，當事人意思不一致時，法院應依其事件之性質定之。
    民法第153條定有明文。又查民法上所謂意思表示，係指表
    意人將企圖發生一定私法效果之意思，表示於外部之行為而
    言。又依民法第153條規定觀之，意思表示之方式，有明示
    與默示之分，前者乃表意人將其所欲發生之效果意思表示於
    外，例如買受人向出賣人表示願以若干價格購買何物是；後
    者則由表意人之某項舉動或其他情事間接推知其企圖發生何
    私法效果之意思所在，例如進入餐廳坐於餐桌旁之坐椅要求
    服務生提供菜單目錄，有默示用餐之意（最高法院95年度台
    上字第151號判決意旨參照）。
　⒉就108年間原告與棧貳庫相關設櫃廠商之締約流程，證人甲○○
    證述如下：我於106年8月開始擔任原告業務處招商管理之相
    關職務至今，107年開始至109年是任職棧貳庫的店主管，我
    負責廠商的招募及進櫃的管理。我們會跟目標廠商討論訂約
    及合約的條件，雙方合意後會給設櫃承諾書，以確認合作條
    件是設櫃廠商可以接受的，設櫃廠商用印後，如果需要修正
    ，就會在承諾書上修正，我們再往上呈報是否可依其條件變
    更。合作條件確定後，我們會出設櫃合約書給廠商，廠商就
    會開始準備進櫃，並告訴我們如何配置櫃位、可以開始營運
    的時間…設櫃承諾書只需要單方用印。設櫃合約書則是廠商
    先用印後，我們公司才會用印等語（見本院卷第216頁）。
　⒊又原告主張其於甲合約成立前，曾與同為被告法定代理人乙○
    ○經營之淶洢公司締結乙合約，並以駐廠規範作為乙合約附
    件等情，已提出乙合約為證（見本院卷第143頁至第161頁）
    ，至兩造間就甲合約之締約經過，甲○○則證述：第三人黃秀
    藝是被告法定代理人乙○○的媽媽，我們與淶洢公司合約終止
    後，由黃秀藝代表乙○○來洽商新櫃位的合作事宜，原來的櫃
    位是他們評估業績不如預期而結束，但因已有的設備及人力
    進場，且淶洢公司合約終止前，店長已經換成王俊傑，黃秀
    藝覺得王俊傑有為，在高雄也已經營一段時間，且有參與開
    店經驗，我們就討論以王俊傑的長項，作為後續新櫃位設立
    的營業内容，所以才轉由被告來簽約。一般我們跟廠商談的
    設櫃期間沒有固定，黃秀藝一開始希望爭取1年以上的長約
    ，但因為她擔心經營内容及市場性可否符合經濟效益，我們
    有討論如果她要突然解約會有懲罰性條款，所以最終簽了一
    個短約，希望她把營運狀況穩定下來。簽約過程都是我協助
    處理。當時被告有回傳設櫃承諾書，他先傳了照片檔，因為
    時間緊迫，他是在10月20日談，11月1日正式營業，所以我
    們請他先給照片檔，再寄正本給我們，我們才製作正式的設
    櫃合約書，請他用印後寄還，他有用印後寄還，但合約書内
    有少蓋小章，但哪個地方少蓋了我不記得。因為有少蓋所以
    寄回正本補用印，但他就沒有再寄還給我們了。但他確實有
    在11月1日開始營運，也有跟我們結算等詞（見本院卷第217
    頁至第218頁）。
　⒋是觀原告所提黃秀藝與甲○○之通訊軟體對話紀錄，可見二人
    於108年10月23日確實有討論到如何締結新約，且於甲○○請
    求被告於設櫃承諾書簽名用印、拍照回傳，黃秀藝也將已蓋
    有被告大小章之設櫃承諾書照片傳送給甲○○（見本院卷第55
    頁），復查設櫃承諾書已就設櫃位置、合約期、抽成條件、
    每月負擔、其他費用、保證金等項載有清楚之計算方式，併
    觀該承諾書下方載有「⒈本承諾書係就本案設櫃重要條件先
    行提出，如乙方同意接受本承諾書，請於本承諾書下方簽署
    後擲回高雄港區土地開發（股）有限公司（下稱甲方），乙
    方簽回之承諾書經甲方公司收到且同意後，乙方即受本承諾
    書拘束，其他事項以甲方與乙方簽訂之設櫃合約書為準。」
    、「⒉當甲方接受乙方簽回之承諾書，除甲方與乙方另有其
    他書面約定外，乙方應按本承諾書條件與甲方簽訂設櫃合約
    書。乙方須於進場裝修前15日以即期支票（存入）或電匯繳
    付全額設櫃承諾金，該設櫃承諾金於乙方櫃位營業開始日轉
    為合約保證金之一部分。」等詞，被告既願在設櫃承諾書上
    用印，可認被告是以此向原告提出要約。而後原告另已出具
    設櫃合約書予被告用印，並允許被告於108年11月1日進駐系
    爭櫃位營運，可認被告就前開要約亦已承諾，考量雙方就締
    結契約必要之點，無論是使用櫃位之位置、使用期限、抽成
    及負擔費用等必要之點，互相意思表示一致，應認甲合約至
    遲於108年11月1日就因雙方意思表示合致而成立。
　⒌被告就甲合約雖未於「設櫃合約書」正式用印（見司促卷第5
    1頁至第73頁），惟考量被告法定代理人經營之淶洢公司曾
    向原告締結乙合約，惟因淶洢公司未能經營獲利，始由被告
    法定代理人另經營之被告公司向原告締結甲合約，併查原告
    就各設櫃廠商除設櫃抽成方式、給付費用等細目略有不同外
    ，其餘設櫃合約書以及駐廠規範等項之文字內容均屬相同，
    可認被告法定代理人就此等制式化之契約內容亦有一定認識
    ，且依甲○○之證述，被告既曾於設櫃合約書用印，惟僅是漏
    蓋小章，故由原告寄出正本請被告補用印（見本院卷第218
    頁），益徵被告應就甲合約之約款內容已有審閱，綜合上情
    ，本院認設櫃合約書、駐廠規範之約款內容，均屬甲合約之
    一部。　
　⒍況查原告稱其與設櫃廠商之結算撥款方式如下：棧貳庫統一
    先以原告名義開立發票予消費者，嗣由原告每月按約扣除設
    櫃廠商應給付之抽成、負擔費用，再由設櫃廠商開立發票予
    原告，末由原告撥款給設櫃廠商（見本院卷第100頁）。是
    觀原告所提出之被告台新銀行新板分行存摺影本、專櫃月對
    帳單、發票、存摺存款歷史明細查詢結果（見司促卷第65頁
    、本院卷第113頁至第125頁），可見被告於108年11月起至1
    09年1月止，均有依原告所提專櫃月對帳單之「本期款項」
    欄開立發票，原告亦有按前開款項撥款予被告。併查黃秀藝
    於109年2月15日曾詢問甲○○：為何尚未收到原告之匯款？雙
    方除有討論相關匯款時間，議定將會於109年2月20日匯款，
    黃秀藝於109年2月20日也確認已收到原告之匯款（見本院卷
    第55頁至第57頁），細觀此109年2月20日之匯款時間，也與
    原告所提出之存款存摺歷史明細一致（見本院卷第125頁）
    ，且依原告所提之相片，確有被告經營餐飲業之相關設備留
    存於系爭櫃位（見司促卷第25頁至第35頁），而被告之書狀
    亦有「只好放棄生財器具與設備」之陳述（見本院110年度
    審訴字第365號卷第35頁），可認被告於108年11月1日起，
    即有實際使用系爭櫃位，且有以實際營業額，扣除應支付予
    原告之抽成、水電空調費、營運管理費等費用後，逐月開立
    發票予原告，再由原告撥款予被告等實際履約情事存在，況
    兩造亦無就甲合約之內容重新討論、議定，益徵甲合約早於
    108年11月1日就已成立，縱事後雙方因故未於設櫃合約書用
    印，亦不影響甲合約已成立之事實。是被告辯稱因未簽約，
    均無違約責任等語，應不可採。
　⒎至被告雖辯稱雙方締結甲合約時曾作有系爭協議，即原告透
    過甲○○同意甲合約因屬「試營運」，故縱被告提前撤櫃也無
    須負擔違約罰則等語，惟甲○○就此則證述：我們跟廠商合作
    一般沒有試營運作法，試營運是對外給消費者。我們有討論
    過如果他評估沒有辦法營運要先提出來讓雙方協調，協調後
    如果雙方同意就可考慮不用懲罰性條款。後來被告在109年2
    月下旬，先詢問上個月貨款是否已經撥付，確定已經撥付後
    隔天就沒有人進來上班。一開始我們以為只是專櫃人員可能
    睡過頭，臨時沒有上班，但聯繫店長後，店長說是黃秀藝通
    知他們不用來上班了。所以我們就打電話問黃秀藝，請她繼
    續營業，若要提早撤櫃再協商，但後續聯繫不順利，她覺得
    營運不好，也沒有出面談過。在空櫃之前她從來沒有提過要
    撤櫃，我們只是依據一般的正常方式跟催合約等語（見本院
    卷第218頁），是依甲○○之證述，可認雙方僅有商談，如被
    告評估未能營運，尚得以透過協調方式，討論如何調整被告
    實際應負擔之違約責任，而未就此部分形成系爭協議，被告
    就此未能提出其他證據以實其說，難認可採。
　㈡甲合約是否已合法終止？
　⒈按「乙方應於甲方所定之商場營業時間内，維持符合主管機
    關法令所定人數或足以使專櫃正常營運人數之從業人員，該
    人員除經甲方核准者外應穿著甲方同意之制服，及配戴甲方
    規定之識別證，並遵守附件四『駐廠規範』相關規定：乙方如
    未指派人員、擅自撤回指派人員或指派人員缺勤、空櫃者，
    除依附件四『駐廠規範』處罰外，視同未經甲方之同意中途撤
    櫃，甲方得依本合約第10條第1項第6款處理」、又「除本合
    約另有規定外，其他違反本合約或附件四『駐廠規範』或附件
    五『餐飲管理規範』之規定，無法改善或經限期改善而未改善
    或1年違反次數達3次，甲方認定情節重大者。甲方得不經催
    告逕行終止合約」、「乙方如擬提前撤櫃，亦應以書面於3
    個月前提出書面申請並經甲方書面同意方得終止合約；如乙
    方未經甲方書面同意提前撤櫃，則適用本合約第條第2項之
    規定。」為甲合約第8條第2項第4款、第10條第1項第6款、
    第10條第1項第10款分別所規範（見司促卷第55頁、第58頁
    ）。
　⒉經查，原告主張被告於109年2月21日未實際於系爭櫃位經營
    而有空櫃情形一事，已提出現場照片為證（見司促卷第25頁
    至第35頁），而依原告所提之鹽埕郵局第000025號存證信函
    ，內容載有「貴公司擅自撤回指派人員已違反合約第8條第2
    項第4款規定，除得依合約附件四駐廠規範處罰外，亦視同
    未經本公司之同意中途撤櫃，本公司得依第10條第1項第6款
    ，不經催告逕行終止合約」、「請貴公司於接獲本函通知次
    日進場履行合約，否則本公司將依前開合約約定與貴公司終
    止合約」等詞，可認原告已催告被告於函到次日進場履約，
    否則即可能終止合約，然依前開存證信函文義，至多僅能認
    定原告係催告被告於函到次日履行甲合約，難認原告已有以
    此存證信函明確為附條件終止甲合約之意思表示（見司促卷
    第37頁至第46頁）。
　⒊而被告於111年3月6日收受前開存證信函後，翌日仍未進場履
    約，可認被告已具甲合約第10條第1項第6款經限期改善而未
    改善情形，是原告於109年3月24日再以鹽埕郵局第000037號
    告知被告因經催告未如期進場履約，原告欲終止合約並請求
    被告負違約責任（見司促卷第41頁至第42頁），被告既於10
    9年3月26日收受此存證信函（見本院卷第245頁），可見甲
    合約於109年3月26日業經原告合法終止。縱原告於此存證信
    函誤認兩造於109年3月6日就已終止甲合約，惟此並不影響
    原告已以此次存證信函向被告為終止甲合約之意思表示，附
    此敘明。
　㈢原告請求被告給付如附表所示之項目，有無理由？
　　⒈附表編號1、懲罰性違約金：
　　　⑴按「如本合約依前項規定終止後…乙方應支付未到期包底
        抽成金額及營運管理費合計之二倍作為懲罰性違約金…
        」為甲合約第10條第2項所規定（見司促卷第59頁），
        甲合約縱經原告以第10條第1項終止之，然觀本件懲罰
        性違約金之計算基礎之一為「未到期包底抽成金額」，
        則該等懲罰性違約金，應以雙方確有未到期包底抽成金
        額始得列入計算基礎。然被告依設櫃承諾書就「主要條
        件」欄僅記載「單一抽成12％」、「目標營業額：每月1
        50萬元」（見司促卷第63頁、第75頁），原告亦稱本件
        並無包底營業額（見本院卷第170頁），復查原告提供
        之專櫃對帳單，原告均是以實際營業額之12％計算被告
        每月需負擔之抽成費（見本院卷第113頁、第117頁、第
        119頁、第123頁），而非依據目標營業額150萬元計算
        抽成，難認兩造間有何「包底抽成金額」之約定真意，
        自不得以此作為本條懲罰性違約金之計算基礎。
　　　⑵再觀兩造依設櫃承諾書約定每月費用欄之每月營運管理
        費為1萬元，是依甲合約提前終止日為109年3月26日，
        計算至合約期滿109年3月31日為止，尚有未到期之日數
        共6日，則未到期之管理營運費之2倍應計算為4,000元
        【計算式：10,000÷30X6X2＝4,000】。
　　　⑶至原告雖主張因被告支付此違約金，原告將會遭課徵營
        業稅，且依甲合約第7條第1項第1款有「乙方應自起始
        日按本合約及附件二約定支付甲方抽成或租金、各類款
        項、費用及稅捐」等，故就此項懲罰性違約金，可請求
        被告另支付原告5％之營業稅（見本院卷第193頁至第195
        頁），惟甲合約第7條第1項第1款乃是指被告應於合約
        有效存續期間內，依甲合約設櫃承諾書支付稅金，再觀
        甲合約第10條第2款之懲罰性違約金，既無「加計營業
        稅」之特別約定，稅捐之徵收又屬公法上之行為，難認
        原告得就請求被告支付營業稅。是就此項，原告僅得請
        求被告給付4,000元。
　　⒉附表編號2、合約保證金：
　　　⑴又本件之設櫃承諾金為10萬元，設櫃櫃承諾書第7條第2
        項記載有「當甲方接受乙方簽回之承諾書，除甲方與乙
        方另有其他書面約定外，乙方應按本承諾書條件與甲方
        簽訂設櫃合約書。乙方須於進場裝修前15日以即期支票
        （存入）或電匯繳付全額設櫃承諾金，該設櫃承諾金於
        乙方櫃位營業開始日轉為合約保證金之一部分。」等情
        ，有設櫃承諾書在卷可查（見本院卷第53頁）。
　　　⑵再「乙方於簽訂本『設櫃合約書』時，應同時交付合約保
        證金（如係銀行本票或支票者，發票日或到期日空白並
        授權甲方填寫）予甲方，或經甲方同意後將簽訂『設櫃
        承諾書』時所交付之設櫃承諾金逕轉為合約保證金之全
        部或一部，倘乙方遲延交付合約保證金，甲方得終止本
        合約。」、「乙方同意如因乙方違約，或乙方銷貨金額
        不足以抵付約定本合約第5條第1項之月抽成、依本合約
        應支付費用、其他各項應付帳款及罰款、損害賠償、懲
        罰性違約金或乙方其他依本合約之給付義務時，甲方得
        逕行將合約保證金用以抵付或沒收；如合約期間並無本
        項前段之事項發生，亦無因乙方之營業行為與甲方或第
        三人間有任何未決爭議或糾紛，合約保證金將於本合約
        終止並完成結算後，無息退還乙方。」、「如本合約依
        前項規定終止後，甲方除得沒收合約保證金外…」甲合
        約第6條第1項、第2項、第10條第2項分別定有明文（見
        司促卷第52頁、第59頁）。可認被告於締結甲合約時，
        已同意給付原告10萬元之設櫃承諾金（後轉為合約保證
        金），並同意如原告依甲合約第10條第1項終止該約時
        ，得予原告沒入此筆金額。
　　　⑶惟查，依原告所提被告為發票人之支票及退票理由單（
        見本院卷第163頁），可認原告於甲合約終止之日前，
        並未實際收受此合約保證金10萬元，該筆金額既屬被告
        承諾應於甲合約締結中應給付予原告之款項，且於原告
        依甲合約第10條第1項終止甲合約時，約定原告得沒入
        此筆金額，則原告應得請求被告支付此合約保證金10萬
        元。然依上開約款，無從看出兩造有約定被告支付原告
        之合約保證金應「加計營業稅」之特別約定，難認原告
        得請求被告應給付營業稅。
　　⒊附表編號3、擅自暫停或結束標的物營業之罰金：
　　　⑴按「未經甲方事前書面同意，乙方標的物未準時開幕、
        擅自暫停或結束標的物之營業時，甲方每日另得對乙方
        課罰2萬元，未滿1日以1日計。」駐廠規範第1條定有明
        文（見司促卷第67頁）。是依前開內容記載此等給付具
        有「課罰」性質，可認此種「罰金」本質應屬以強制債
        務之履行為目的，屬原告除請求本來給付外，另可向被
        告請求之懲罰性違約金。
　　　⑵再按約定之違約金額過高者，法院得減至相當之數，民
        法第252條有所規定，此項核減，法院得以職權為之，
        至是否相當，即須依一般客觀事實，社會經濟狀況、當
        事人實際上所受損害及債務人如能如期履行債務時，債
        權人可享受之一切利益為衡量標準。是依被告108年11
        月至109年1月實際支付原告之抽成費用僅3萬9,083元、
        4萬4,210元、7萬8,483元（見本院卷第113頁、第117頁
        、第123頁），可認原告於被告正常營運之時間，平均
        日抽成數額僅有1,758元【計算式：16萬1,776元（總抽
        成數額）÷92（108年11月1日至109年1月31日之總天數
        ）＝1,758元，小數點以下四捨五入】，況查被告雖於10
        9年2月21日未再實際經營系爭櫃位，然計算至甲合約10
        9年3月26日終止日為止，也僅經過35日，尤其於疫情期
        間，被告未能如期就經營餐飲獲利，故需提前終止營業
        ，亦難認屬惡意違約，是依上開說明，本院認此等懲罰
        性違約金之計算應以1日2,000元為計，較為合理。
　　　⑶是被告未經原告書面同意，於109年2月21日擅自結束系
        爭櫃位之營業，則計算至原告請求此項違約金末日109
        年3月6日為止，共經過15日，是原告依前開條款應得向
        被告請求罰金3萬元【計算式：2,000元X15＝3萬元】，
        逾此部分，則無理由。
    ⒋附表編號4、空櫃罰金：
　　　再「乙方標的物有空櫃情形（空櫃係指標的物内無足夠之
      服務人員或未準時開、閉店，但空櫃超過15分鐘則由甲方
      認定是否視為標的物之暫停營業），甲方得通知乙方立即
      改正或對乙方罰款1,000元」駐廠規範第8條第㈣項有所規
      定（見司促卷第67至第68頁），考量駐廠規範已有「空櫃
      超過15分鐘則由甲方認定是否視為標的物之暫停營業」之
      記載，可認空櫃應是指設櫃廠商於15分鐘內未準時營業之
      情況，被告既是全日暫停系爭櫃位之營業，且原告已可向
      被告收取駐廠規範第1條所定擅自暫停營業之罰金，難認
      就此部分可重複認定屬「空櫃」，而使原告就同一損害重
      複求償，就此部分之請求，礙難准許。
　　⒌附表編號5、被告2月份貨款不足：　
　　　又原告主張被告就109年2月尚未給付之未稅貨款為4,441
      元，加計營業稅之金額為4,663元，已提出專櫃月對帳單
      為證（見司促卷第81頁），考量原告每月撥付給被告之費
      用均為扣除稅額後再為撥付（見本院卷第113頁至第127頁
      ），則原告就此部分僅請求被告應補繳2月份不足之總貨
      款4,663元，當屬有據。
　　⒍附表編號6、現場拆除、清運、復原費用及附表編號7、廚
      房廢棄物清潔費：
　　　按「本合約期滿、解除或終止終止時，乙方最遲應於終止
      日遷空櫃位點交予甲方；逾期乙方留存物品及裝潢由甲方
      視同廢棄物處理，處理費用由乙方負擔」甲合約第10條第
      1項第7款有所規定（見司促卷第58頁），是原告為清空系
      爭櫃位，已支付現場拆除、清運、復原費用31萬5,000元
      、廚房廢氣物清潔費2萬1,000元，已提出報價單為證（見
      司促卷第83頁至第85頁），是原告此部分之請求，均屬有
      據。
　　⒎附表編號8、商譽損失損害賠償預定性違約金：
　　　再按「如本合約依前項規定終止後…如甲方因此受有商譽
      損失，乙方應就商譽損失支付甲方壹佰萬作為損害賠償預
      定性違約金。」為甲合約第10條第2項所明定，然原告並
      未舉證證明其有何因被告提前撤櫃受有商譽損失之情事，
      難認其得請求此部分之違約金。
　　⒏再按給付無確定期限者，債務人於債權人得請求給付時，
      經其催告而未為給付，自受催告時起，負遲延責任。其經
      債權人起訴而送達訴狀與催告有同一之效力；又遲延之債
      務，以支付金錢為標的者，債權人得請求依法定利率計算
      之遲延利息。但約定利率較高者，仍從其約定利率；而應
      付利息之債務，其利率未經約定，亦無法律可據者，週年
      利率為5％，民法第229條第2項、第233條第1項、第203條
      分別定有明文。本件被告須負之債務，既屬未定期限之金
      錢債務，雙方就利率並無約定，亦無其他可據之利率計付
      規範，依上開規定，原告已以存證信函催告被告給付如附
      表所示之各項目，被告業於109年3月26日收受（見司促卷
      第41頁至第47頁、本院卷第245頁），是原告就47萬4,663
      元（附表本院判准金額欄加總），自得請求被告給付該債
      務自109年3月27日起計算之法定遲延利息。　
四、綜上所述，則原告依甲合約應可向被告請求47萬4,663元，
    及自109年3月27日起至清償日止，按週年利率5％計算之利息
    ，為有理由，應予准許。逾此範圍之請求，則屬無據，應予
    駁回。
五、本件事證已臻明確，兩造其餘攻擊防禦方法及所提證據，經
    核與判決結果不生影響，不逐一論述，併此敘明。
六、本判決所命給付之金額未逾50萬元，依民事訴訟法第389條
    第1項第5款規定，應依職權宣告假執行。至原告就敗訴部分
    陳明願供擔保聲請宣告假執行，因訴之駁回而失所依據，不
    予准許。另依同法第392條第2項之規定，依職權宣告被告為
    原告預供擔保後，得免為假執行如主文第4項所示。
七、訴訟費用負擔之依據：民事訴訟法第79條。
中　　華　　民　　國　　111 　年　　9 　　月　　7 　　日
　                民事第九庭  法　官　葉晨暘
以上正本系照原本作成。　　　　　　　　　
如對本判決上訴，須於判決送達後20日內向本院提出上訴狀。如
委任律師提起上訴者，應一併繳納上訴審裁判費。
中　　華　　民　　國　　111 　年　　9 　　月　　8 　　日
                              書記官  吳良美
                             
【附表】
編號 請求項目 原告請求依據 原告請求金額 本院判准金額 1 懲罰性違約金 甲合約第10條第2項 54萬6,000元 4,000元 2 合約保證金 甲合約第6條第1項、第2項 甲合約第10條第2項 10萬5,000元 10萬元 3 擅自暫停或結束標的物營業之罰金 駐廠規範第1條 31萬5,000元 3萬元 4 空櫃罰金 駐廠規範第8條第(四)項 1萬5,750元 0元 5 被告2月份貨款不足 甲合約 4,663元 4,663元 6 現場拆除、清運、復原費用 甲合約第10條第1項第7款 31萬5,000元 31萬5,000元 7 廚房廢棄物清潔費 甲合約第10條第1項第7款 2萬1,000元 2萬1,000元 8 商譽損失損害賠償預定性違約金 甲合約第10條第2項 100萬元 0元  合計  232萬2,2413元 47萬4,663元